Minutes et répertoires du notaire Victor LEVERT, 16 août 1805 - 19 juin 1829 (étude XXXVII)
Archives nationales
- Répertoire(s) de Victor LEVERT, 23 avril 1792 - 5 mars 1835; MC/RE/XXXVII/20 - MC/RE/XXXVII/30
  - Répertoire. an XIII, fructidor - 1811, 30 mai, 1er fructidor an XIII (19 août 1805) - 30 mai 1811; MC/RE/XXXVII/24
    - Inventaire après décès de Marie Anne Hornet, épouse de Louis Paul Lainé, veuve en 1ères noces de Alexandre Chevalier, divorcée de François Brière, demeurant à Bagnolet, rue au Maire, n° 15., 28 mars 1808
      inventaire après décès; Bagnolet (ancienne commune); Maire (rue au); Hornet, Marie-Anne; Lainé, Louis-Paul; Brière, François; Chevalier, Alexandre; agriculteur
    - Inventaire après décès: Chardon, Jeanne. Veret, Alexandre (épouse). cultivateur et propriétaire. Bagnolet, Grande rue., 6 avril 1808
      inventaire après décès; Bagnolet (Seine-Saint-Denis); Chardon, Jeanne; Veret, Alexandre; agriculteur
    - Inventaire après décès: Lamy, Jean-Baptiste., 21 avril 1808
      inventaire après décès; Lamy, Jean-Baptiste
    - Inventaire après décès: Monroy, Louis-Claude. propriétaire. Belleville., 21 mai 1808
      inventaire après décès; Belleville (ancienne commune); Monroy, Louis-Claude
    - Inventaire après décès: Eve, Pierre-Louis. Bagnolet., 28 mai 1808
      inventaire après décès; Bagnolet (Seine-Saint-Denis); Eve, Pierre-Louis
    - Inventaire après décès: Nazard, Blaise. Bagnolet., 31 mai 1808
      inventaire après décès; Bagnolet (Seine-Saint-Denis); Nazard, Blaise
    - Inventaire après décès: Bouttier, Pierrette. Pré-Saint-Gervais., 21 juin 1808
      inventaire après décès; Le Pré-Saint-Gervais (Seine-Saint-Denis); Bouttier, Pierrette
    - Inventaire après décès: Carré, Marie-Françoise-Charlotte. Moisy, Jean-Baptiste (épouse). bois (ancien marchand de). Belleville (boulevard de)., 9 août 1808
      inventaire après décès; Belleville (boulevard de); Carré, Marie-Françoise-Charlotte; Moisy, Jean-Baptiste; négociant
    - Inventaire après décès: Varenne, Vincent-Nicolas. Belleville., 3 septembre 1808
      inventaire après décès; Belleville (ancienne commune); Varenne, Vincent-Nicolas
    - Inventaire après décès: Houdart, Jean-Baptiste. Belleville., 25 novembre 1808
      inventaire après décès; Belleville (ancienne commune); Houdart, Jean-Baptiste
    - Inventaire après décès: Cottray, Marguerite. Deliège, François (veuve). Belleville., 19 décembre 1808
      inventaire après décès; Belleville (ancienne commune); Cottray, Marguerite; Deliège, François
    - Inventaire après décès: Bordier, Claude. Belleville., 31 décembre 1808 - 1808
      inventaire après décès; Belleville (ancienne commune); Bordier, Claude
    - Inventaire après décès: Torne, Nicolas. Belleville., 9 janvier 1809
      inventaire après décès; Belleville (ancienne commune); Torne, Nicolas
    - Inventaire après décès: Grondard, Charles. Belleville., 18 janvier 1809
      inventaire après décès; Belleville (ancienne commune); Grondard, Charles
    - Inventaire après décès: Clément, Nicole. Dumat, Claude (épouse). Vins (marchand de). Couronnes (rue des), n° 326, Belleville (barrière de)., 20 février 1809
      inventaire après décès; Belleville (ancienne commune); Couronnes (rue des); Clément, Nicole; Dumat, Claude; commerçant
    - Inventaire après décès: Finet, Claude. cultivateur. Ménilmontant (rue de), Belleville., 22 février 1809
      inventaire après décès; Belleville (ancienne commune); Ménilmontant (rue de); Finet, Claude; agriculteur
    - Inventaire après décès: Dargent, Germain. cultivateur et rentier. Belleville., 25 février 1809
      inventaire après décès; Belleville (ancienne commune); Dargent, Germain; agriculteur
    - Inventaire après décès: Janolle, Catherine. Dubillion, Jean-Baptiste (épouse). Pré-Saint-Gervais., 8 mars 1809
      inventaire après décès; Le Pré-Saint-Gervais (Seine-Saint-Denis); Janolle, Catherine; Dubillion, Jean-Baptiste
    - Inventaire après décès: Gorju, François. Belleville., 15 mars 1809
      inventaire après décès; Belleville (ancienne commune); Gorju, François
    - Inventaire après décès: Ligner, Pierre-Gabriel. Charonne., 17 mars 1809
      inventaire après décès; Charonne (ancienne commune); Ligner, Pierre-Gabriel
    - Inventaire après décès de Nicolas Renard, et de Geneviève Hemard, son épouse, demeurant à Bagnolet., 18 mars 1809
      inventaire après décès; Bagnolet (Seine-Saint-Denis); Renard, Nicolas; Hemard, Geneviève
    - Inventaire après décès: Boudin, Marie-Nicole. Bardou, Jean-Baptiste (veuve). Belleville., 22 mars 1809
      inventaire après décès; Belleville (ancienne commune); Boudin, Marie-Nicole; Bardou, Jean-Baptiste
    - Inventaire après décès: Rauch, Jean-Georges. cordonnier. Belleville., 25 mars 1809
      inventaire après décès; Belleville (ancienne commune); Rauch, Jean-Georges; cordonnier
    - Inventaire après décès: Vanier, Claudine-Françoise-Elisabeth. Leroux, Antoine (veuve). Belleville., 18 avril 1809
      inventaire après décès; Belleville (ancienne commune); Vanier, Claudine-Françoise-Elisabeth; Leroux, Antoine
    - Inventaire après décès: Chevey, Jean-Claude. Paris (rue de), Charonne., 4 mai 1809
      inventaire après décès; Charonne (ancienne commune); Paris (rue de); Chevey, Jean-Claude
    - Inventaire après décès: Forest, Jean. Belleville., 24 mai 1809
      inventaire après décès; Belleville (ancienne commune); Forest, Jean
    - Inventaire après décès: Riolle, Nicolas. perruquier. Belleville., 14 juin 1809
      inventaire après décès; Belleville (ancienne commune); Riolle, Nicolas; coiffeur
    - Inventaire après décès: Denis, Marie-Jeanne-Elisabeth. Cordonnier, Henri-François-Bernard (épouse). jardinier. Pantin., 6 juillet 1809
      inventaire après décès; Pantin (Seine-Saint-Denis); Denis, Marie-Jeanne-Elisabeth; Cordonnier, Henri-François-Bernard; jardinier
    - Inventaire après décès: Cottin, Marie-Marguerite. Chevey, Jean-Claude (veuve)., 11 juillet 1809
      inventaire après décès; Cottin, Marie-Marguerite; Chevey, Jean-Claude
    - Inventaire après décès de Marie Madeleine Duhamel, veuve en 1ères noces de François Desgranges, et épouse en secondes noces de Jacques Retrou, demeurant à Charonne., 1er août 1809
      inventaire après décès; Charonne (ancienne commune); Duhamel, Marie-Madeleine; Retrou, Jacques; Degranges, François
    - Inventaire après décès: Faucheur, Jacques-Jérôme. cultivateur. Bagnolet, Saint-Pierre (rue)., 11 août 1809
      inventaire après décès; Bagnolet (Seine-Saint-Denis); Faucheur, Jacques-Jérôme; agriculteur
    - Inventaire après décès Marie Madeleine Thérèse Chevalier, veuve de Claude Leconte, et épouse de Louis Mathieu Mercier, marchand plâtrier à Pantin., 12 août 1809
      inventaire après décès; Pantin (Seine-Saint-Denis); Chevalier, Marie-Madeleine-Thérèse; Mercier, Louis-Mathieu; Leconte, Claude; maçon
    - Inventaire après décès: Pairot, Jean-Nicolas. Bagnolet, Grande rue., 15 septembre 1809
      inventaire après décès; Bagnolet (Seine-Saint-Denis); Pairot, Jean-Nicolas
    - Inventaire après décès: Cochegrue, Jean-Henri-Marie. jardinier. Pré-Saint-Gervais., 5 octobre 1809
      inventaire après décès; Le Pré-Saint-Gervais (Seine-Saint-Denis); Cochegrue, Jean-Henri-Marie; jardinier
    - Inventaire après décès de François Verlent, et de Marie Thérèse Bligny, son épouse, décédée à Belleville., 6 décembre 1809
      inventaire après décès; Belleville (ancienne commune); Verlent, François; Bligny, Marie Thérèse
    - Inventaire après décès: Rouveau, Marie-Marguerite. Guillemin, Jean-Baptiste (épouse). jardinier. Pantin., 21 décembre 1809
      inventaire après décès; Pantin (Seine-Saint-Denis); Rouveau, Marie-Marguerite; Guillemin, Jean-Baptiste; jardinier
    - Inventaire après décès: Collemant, Louis. cultivateur. Pantin., 4 janvier 1810
      inventaire après décès; Pantin (Seine-Saint-Denis); Collemant, Louis; agriculteur
    - Inventaire après décès: Bertaux, Julienne. Pinot, Jean-Pierre (épouse). Riblette (rue), n° 77, Charonne., 19 janvier 1810
      inventaire après décès; Charonne (ancienne commune); Riboutté (rue); Bertaux, Julienne; Pinot, Jean-Pierre
    - Inventaire après décès: Ferrand, Anne-Louise. Dargent, Jean-Edmond-Barthélemy (épouse). Romainville., 14 février 1810
      inventaire après décès; Romainville (Seine-Saint-Denis); Ferrand, Anne-Louise; Dargent, Jean-Edmond-Barthélemy
    - Inventaire après décès: Petit, Léonard. maçon. Belleville., 26 février 1810
      inventaire après décès; Belleville (ancienne commune); Petit, Léonard; maçon
    - Inventaire après décès: Monroy, Catherine-Jacqueline. Bidault, Claude-Nicolas (épouse). Charonne., 20 avril 1810
      inventaire après décès; Charonne (ancienne commune); Monroy, Catherine-Jacqueline; Bidault, Claude-Nicolas
    - Inventaire après décès: Soite, Marie-Michelle. Larcher, François-Alexandre (épouse). Calais (rue de), Belleville., 21 avril 1810
      inventaire après décès; Belleville (ancienne commune); Calais (rue de); Soite, Marie-Michelle; Larcher, François-Alexandre
    - Inventaire après décès de Jean-Nicolas Chaillou, et de Marie-Jeanne-Geneviève Dargent, son épouse, décédés à Belleville., 5 mai 1810
      inventaire après décès; Belleville (ancienne commune); Chaillou, Jean-Nicolas; Dargent, Marie-Jeanne-Geneviève
    - Inventaire après décès: Bonneuil, Louise-Emilie-Agathe. Graindorge, Toussaint-Gaspard (épouse). cultivateur. Bagnolet., 23 mai 1810
      inventaire après décès; Bagnolet (Seine-Saint-Denis); Bonneuil, Louise-Emilie-Agathe; Graindorge, Toussaint-Gaspard; agriculteur
    - Inventaire après décès: Houdart, Marie-Jeanne. Lambert, Jean-Nicolas (épouse). cultivateur et propriétaire. Orillon (rue de l'), n° 309, Belleville., 25 mai 1810
      inventaire après décès; Belleville (ancienne commune); Orillon (rue de l'); Houdart, Marie-Jeanne; Lambert, Jean-Nicolas; agriculteur
    - Inventaire après décès: Bordeaux, Noël-Thomas. Belleville., 2 juin 1810
      inventaire après décès; Belleville (ancienne commune); Bordeaux, Noël-Thomas
    - Inventaire après décès: Lemaitre, Guillaume-François. Saint-Germain (rue), n° 51, Charonne., 19 juin 1810
      inventaire après décès; Charonne (ancienne commune); Saint-Germain (rue); Lemaitre, Guillaume-François
    - Inventaire après décès: Rocher, Agnès-Victoire. Thuillier, Joseph (épouse). brigadier de gendarmerie (ancien). Belleville., 22 juin 1810
      inventaire après décès; Belleville (ancienne commune); Rocher, Agnès-Victoire; Thuillier, Joseph; militaire du rang
    - Inventaire après décès: Veret, Alexandre. Bagnolet, Grande rue, n° 78., 4 juillet 1810
      inventaire après décès; Bagnolet (Seine-Saint-Denis); Veret, Alexandre
    - Inventaire après décès: Maréchal, Jacques-Philippe. Bagnolet., 14 août 1810
      inventaire après décès; Bagnolet (Seine-Saint-Denis); Maréchal, Jacques-Philippe
    - Inventaire après décès de Louis-Martin Huet de Thumery, ex substitut du procureur général aux requêtes de l'hôtel, demeurant à Belleville., 21 août 1810
      23 janvier 1819, testament de Denise-Angélique Jeton, veuve de Louis-Martin Huet de Thumery, rue Saint-Anastase, n° 4.
      inventaire après décès; Belleville (ancienne commune); Sainte-Anastase (rue); Huet de Thumery, Louis-Martin; Jeton, Denise-Angélique
    - Inventaire après décès: Gouffe, Louis. propriétaire. Pantin., 24 août 1810
      inventaire après décès; Pantin (Seine-Saint-Denis); Gouffe, Louis
    - Inventaire après décès: Bordier, Jeanne-Vincent. Retrou, Jean-Jacques (épouse). Calais (rue de), Belleville., 7 septembre 1810
      inventaire après décès; Belleville (ancienne commune); Calais (rue de); Bordier, Jeanne-Vincent; Retrou, Jean-Jacques
    - Inventaire après décès: Lafoy, Marie-Jeanne-Françoise. Richer, Jean-Pierre (épouse). cultivateur. Beauregard (impasse), butte de Belleville., 17 septembre 1810
      inventaire après décès; Belleville (ancienne commune); Beauregard (impasse); Lafoy, Marie-Jeanne-Françoise; Richer, Jean-Pierre; agriculteur
    - Inventaire après décès: Gouffé, Jean-Baptiste. plâtrier. Pantin., 5 octobre 1810
      inventaire après décès; Pantin (Seine-Saint-Denis); Gouffé, Jean-Baptiste; maçon
    - Inventaire après décès: Lecomte, Claude. laitier. Pantin., 6 décembre 1810
      inventaire après décès; Pantin (Seine-Saint-Denis); Lecomte, Claude; crémier
    - Inventaire après décès: Boucher, Alexandre-Victor. cultivateur. Bagnolet., 18 décembre 1810
      inventaire après décès; Bagnolet (Seine-Saint-Denis); Boucher, Alexandre-Victor; agriculteur
    - Inventaire après décès: Desbouis, Mathieu-Nicolas. Belleville., 20 décembre 1810
      inventaire après décès; Belleville (ancienne commune); Desbouis, Mathieu-Nicolas
    - Inventaire après décès: Pochet, Laurence. Zolver, Dominique (veuve). Pantin., 14 janvier 1811
      inventaire après décès; Pantin (Seine-Saint-Denis); Pochet, Laurence; Zolver, Dominique
    - Inventaire après décès de Julien Boullier, et de Françoise Bachimont, son épouse., 19 janvier 1811
      inventaire après décès; Boullier, Julien; Bachimont, Françoise
    - Inventaire après décès: Cana, Anne-Antoinette. Vincent, Pierre (épouse). Vins (marchand de). Charonne., 23 janvier 1811
      inventaire après décès; Charonne (ancienne commune); Cana, Anne-Antoinette; Vincent, Pierre; commerçant
    - Inventaire après décès: Sintiver, Jean-Antoine. Belleville (rue de), n° 382, chaussée de la commune., 25 janvier 1811
      inventaire après décès; Belleville (rue de); Sintiver, Jean-Antoine
    - Inventaire après décès de Antoine Chaudron, et de Marie Catherine Cottin, son épouse., 5 février 1811
      inventaire après décès; Chaudron, Antoine; Cottin, Marie Catherine
    - Inventaire après décès: Vitry, Jean-Pierre. cultivateur. Bagnolet., 23 février 1811
      inventaire après décès; Bagnolet (Seine-Saint-Denis); Vitry, Jean-Pierre; agriculteur
    - Inventaire après décès de Jacques Lecouteux, et de Marie Anne Volant, son épouse., 8 mars 1811
      inventaire après décès; Lecouteux, Jacques; Volant, Marie Anne
    - Inventaire après décès: Boucher, Louis-Claude. cultivateur. Romainville., 20 mars 1811
      inventaire après décès; Romainville (Seine-Saint-Denis); Boucher, Louis-Claude; agriculteur
    - Inventaire après décès: Bardou, Edme-Jean. plâtrier. Pantin., 21 mars 1811
      inventaire après décès; Pantin (Seine-Saint-Denis); Bardou, Edme-Jean; maçon
    - Inventaire après décès: Cordebar, Claude. maire de Belleville (adjoint au) et propriétaire. Belleville., 4 avril 1811
      inventaire après décès; Belleville (ancienne commune); Cordebar, Claude; élu local
    - Inventaire après décès: Dièche, Antoine-Claude., 7 mai 1811
      inventaire après décès; Dièche, Antoine-Claude
  - Répertoire. 1811, 1er juin - 1817, 8 janvier, 1er juin 1811 - 8 janvier 1817; MC/RE/XXXVII/25
    - Inventaire après décès: Boulangerie, Pierre-François-Simon. Montfaucon (impasse), Belleville., 1er juin 1811
      inventaire après décès; Belleville (ancienne commune); Montfaucon (impasse de); Boulangerie, Pierre-François-Simon
    - Inventaire après décès: Eve, Toussaint-Alexis. cultivateur. Romainville., 12 juin 1811
      inventaire après décès; Romainville (Seine-Saint-Denis); Eve, Toussaint-Alexis; agriculteur
    - Inventaire après décès: Remin, Sophie-Adélaïde. Lecret, Jacques-Nicolas (épouse). tonnelier. Belleville., 18 juin 1811
      inventaire après décès; Belleville (ancienne commune); Remin, Sophie-Adélaïde; Lecret, Jacques-Nicolas; tonnelier
    - Inventaire après décès: Cordonnier, Henri-François-Bernard. jardinier. Pantin., 27 juillet 1811
      inventaire après décès; Pantin (Seine-Saint-Denis); Cordonnier, Henri-François-Bernard; jardinier
    - Inventaire après décès: Vassout, Marie-Louise. Dargent, Jean-Claude (épouse). cultivateur. Romainville., 3 août 1811
      inventaire après décès; Romainville (Seine-Saint-Denis); Vassout, Marie-Louise; Dargent, Jean-Claude; agriculteur
    - Inventaire après décès de Jean Jacob, tonnelier à Pantin, et de Anne Eléonore Venard, son épouse., 16 août 1811
      inventaire après décès; Pantin (Seine-Saint-Denis); Jacob, Jean; Venard, Anne Eléonore; tonnelier
    - Inventaire après décès: Guillemin, Jean-Baptiste. jardinier. Pantin., 17 août 1811
      inventaire après décès; Pantin (Seine-Saint-Denis); Guillemin, Jean-Baptiste; jardinier
    - Inventaire après décès: Ligner, Marie-Catherine-Michelle. Paul, François-Guillaume (épouse). cultivateur. Charonne., 22 août 1811
      inventaire après décès; Charonne (ancienne commune); Ligner, Marie-Catherine-Michelle; Paul, François-Guillaume; agriculteur
    - Inventaire après décès: Lecomte, Marie-Marguerite-Rose. Collemant, Louis (veuve). Pantin., 23 août 1811
      inventaire après décès; Pantin (Seine-Saint-Denis); Lecomte, Marie-Marguerite-Rose; Collemant, Louis
    - Inventaire après décès: Pallerat, Edme. Vins (marchand de). Charonne., 27 août 1811
      inventaire après décès; Charonne (ancienne commune); Pallerat, Edme; commerçant
    - Inventaire après décès: Vel, Louis-Antoine. Vins (marchand de). Villette (La petite)., 17 septembre 1811
      inventaire après décès; La Villette (ancienne commune); Vel, Louis-Antoine; commerçant
    - Inventaire après décès: Damour, Jean-Baptiste. Pré-Saint-Gervais., 2 octobre 1811
      inventaire après décès; Le Pré-Saint-Gervais (Seine-Saint-Denis); Damour, Jean-Baptiste
    - Inventaire après décès: Obry, Jacques. Pantin., 3 octobre 1811
      inventaire après décès; Pantin (Seine-Saint-Denis); Obry, Jacques
    - Inventaire après décès: Damour, Nicolas-Louis. cultivateur. Pantin., 4 octobre 1811
      inventaire après décès; Pantin (Seine-Saint-Denis); Damour, Nicolas-Louis; agriculteur
    - Inventaire après décès: Caltaut, Marie-Michelle. Tant, Charles-Augustin (veuve). Belleville., 21 octobre 1811
      inventaire après décès; Belleville (ancienne commune); Caltaut, Marie-Michelle; Tant, Charles-Augustin
    - Inventaire après décès: Hourlier, Pierre-Nicolas. sculpteur (ancien), propriétaire. Belleville., 22 octobre 1811
      inventaire après décès; Belleville (ancienne commune); Hourlier, Pierre-Nicolas; sculpteur
    - Inventaire après décès: Lureau, Nicolas-Michel. cultivateur. Pantin., 25 octobre 1811
      inventaire après décès; Pantin (Seine-Saint-Denis); Lureau, Nicolas-Michel; agriculteur
    - Inventaire après décès de Marie Françoise Panckoucke, veuve en 1ères noces de Pierre Beaucour, et en 2es de Denis Etienne Paul Chevreau, demeurant à Pantin., 5 novembre 1811
      inventaire après décès; Pantin (Seine-Saint-Denis); Panckoucke, Marie-Françoise; Chevreau, Denis-Etienne-Paul; Beaucourt, Pierre
    - Inventaire après décès: Moret, Jean-François-Joseph., 15 novembre 1811
      inventaire après décès; Moret, Jean-François-Joseph
    - Inventaire après décès: Gisquay, Marie-Adélaïde. Laroux, François-Philippe (épouse). docteur en médecine, propriétaire. Saint-Laurent (rue), Belleville, 11 décembre 1811
      inventaire après décès; Belleville (ancienne commune); Saint-Laurent (rue); Gisquay, Marie-Adélaïde; Laroux, François-Philippe; médecin
    - Inventaire après décès: Espaul, Jean-Paul. carrier. Pantin., 2 janvier 1812
      inventaire après décès; Pantin (Seine-Saint-Denis); Espaul, Jean-Paul; carrier
    - Inventaire après décès: Dubillion, Jean-Baptiste. cultivateur. Pré-Saint-Gervais., 10 janvier 1812
      inventaire après décès; Le Pré-Saint-Gervais (Seine-Saint-Denis); Dubillion, Jean-Baptiste; agriculteur
    - Inventaire après décès: Duval, Jean-Pierre. cultivateur, propriétaire. Ménilmontant. Barbe Geneviève Dargent, sa veuve., 11 janvier 1812
      inventaire après décès; Ménilmontant (hameau); Duval, Jean-Pierre; Dargent, Barbe-Geneviève; agriculteur
    - Inventaire après décès: Lenferna, Jean-Baptiste-Paulin. contrôleur ambulant à cheval. Belleville (rue de)., 25 janvier 1812
      inventaire après décès; Belleville (rue de); Lenferna, Jean-Baptiste Paulin; inspecteur
    - Inventaire après décès: Lasalle, Nicolas. pâtissier. Belleville., 5 février 1812
      inventaire après décès; Belleville (ancienne commune); Lasalle, Nicolas; pâtissier
    - Inventaire après décès: Dodon, Joseph., 7 février 1812
      inventaire après décès; Dodon, Joseph
    - Inventaire après décès: Vandevoorde, Josse. pépiniériste. Ménilmontant (rue de), Belleville., 18 février 1812
      inventaire après décès; Belleville (ancienne commune); Ménilmontant (rue de); Vandevoorde, Josse
    - Inventaire après décès: Buret, Maurice. porteur d'eau. Belleville., 18 mars 1812
      inventaire après décès; Belleville (ancienne commune); Buret, Maurice; magasinier
    - Inventaire après décès: Genty, Jeanne-Prudente. Ronot, Nicolas-Alexis (épouse). Vins (marchand de). Pré-Saint-Gervais., 19 mars 1812
      inventaire après décès; Le Pré-Saint-Gervais (Seine-Saint-Denis); Genty, Jeanne-Prudente; Ronot, Nicolas-Alexis; commerçant
    - Inventaire après décès: Ligner, Charles-Léger. Charonne., 6 avril 1812
      inventaire après décès; Charonne (ancienne commune); Ligner, Charles-Léger
    - Inventaire après décès: Faguet, Marie-Louise-Madeleine. Faguet, Claude-Louis (épouse). Cultivateur. Pantin, Villette-Saint-Denis (rue de la)., 17 avril 1812
      inventaire après décès; Pantin (Seine-Saint-Denis); Faguet, Marie-Louise-Madeleine; Faguet, Claude-Louis; agriculteur
    - Inventaire après décès: Faucheur, Philippe-Marie. charron. Belleville., 22 avril 1812
      inventaire après décès; Belleville (ancienne commune); Faucheur, Philippe-Marie; charron
    - Inventaire après décès: Duflos, Nicolas. propriétaire. Belleville., 28 avril 1812
      inventaire après décès; Belleville (ancienne commune); Duflos, Nicolas
    - Inventaire après décès: Dubut, Nicolas. Bagnolet., 6 mai 1812
      inventaire après décès; Bagnolet (Seine-Saint-Denis); Dubut, Nicolas
    - Inventaire après décès: Bardou, Simon-Pierre. propriétaire, cultivateur. Belleville (rue de), n° 417., 14 mai 1812
      inventaire après décès; Belleville (rue de); Bardou, Simon-Pierre; agriculteur
    - Inventaire après décès: Anroux, Marie-Hélène. Bordier, Claude (veuve). Belleville., 3 juin 1812
      inventaire après décès; Belleville (ancienne commune); Anroux, Marie-Hélène; Bordier, Claude
    - Inventaire après décès: Desenne, François. Saint-Denis (rue), n° 136, Belleville., 1er juillet 1812
      inventaire après décès; Belleville (ancienne commune); Saint-Denis (rue); Desenne, François
    - Inventaire après décès: Collemant, Louis. cultivateur. Pantin., 14 juillet 1812
    - Inventaire après décès: Fleury, Pierre-François. boucher (garçon). Belleville., 23 juillet 1812
      inventaire après décès; Belleville (ancienne commune); Fleury, Pierre-François; boucher
    - Inventaire après décès: Nolle, Edme. Pantin., 5 août 1812
      inventaire après décès; Pantin (Seine-Saint-Denis); Nolle, Edme
    - Inventaire après décès: Lapointe, Antoine. nourrisseur de bestiaux. Belleville., 6 août 1812
      inventaire après décès; Belleville (ancienne commune); Lapointe, Antoine; ouvrier agricole
    - Inventaire après décès: Chavois, Nicolas-Agouar-Joseph. Pré-Saint-Gervais (rue du), Belleville. Marie Catherine Ferrand, sa veuve., 10 août 1812
      inventaire après décès; Belleville (ancienne commune); Pré-Saint-Gervais (rue du); Chavois, Nicolas-Agouar-Joseph; Ferrand, Marie Catherine
    - Inventaire après décès: Plique, Louis-Antoine. Boulanger. Belleville. et de Louise Julienne Gueny, son épouse., 22 août 1812
      inventaire après décès; Belleville (ancienne commune); Plique, Louis-Antoine; Gueny, Louise Julienne; boulanger
    - Inventaire après décès de Jean Gosse, et de Marie Louise Labbé, son épouse. A la requête de Jacques Etienne Labbé, écrivain, place des Victoires, Paul Poirier et Marguerite Gosse son épouse, à Saint-Ouen, Louis Feuvrier et Marie Louise Gosse son épouse, à Pierrefitte, et Louis Gosse, carrier à Pantin., 2 septembre 1812